---
title: "THTuan5"
author: "Le Tien Manh_23001535"
date: "2024-03-05"
output:
  word_document: default
  pdf_document: default
  html_document: default
---

a. Nhap du lieu vao R va bo dl trong
b. trich ra dl "Goverment" va "Midmarket"
```{r}
setwd("D:\\Datasets")
dat <- read.csv("dulieu2.csv")
dat <- na.omit(dat)
data1 <- subset(dat , dat$Segment == "Government")
data2 <- subset (dat, dat$Segment == "Midmarket")
#c. lap bang tan so cho mat hang Product
pro <- prop.table(table(dat$Product))
#d. Tinh Gross Sales tung product.
data3 <- subset(dat, dat$Product == "Amarilla")
data4 <- unique(dat$Product)
a <- c()
for (i in data4 ){
  a <- c(a,sum(dat$Gross.Sales, dat$Product == i))
}
b <- data.frame (row.names = data4 ,a)
b
#e. Kiểm tra sản phẩm “VTT” được bán tại “Mexico” vào tháng và năm nào?
e <- subset(dat, dat$Product=="VTT")
dfe <- data.frame(e$Date,e$Month.Name,e$Year)

#f. Viết một hàm để kiểm tra thông tin về ngày tháng bán hàng của một mặt hàng
#được bán tại một quốc gia nào đó?
check <- function(mathang){
  df <- subset(dat, dat$Product == mathang)
  dff <- data.frame(df$Date,df$Month.Name,df$Year)
  dff
}
check("Amarilla")
```
Bài 2:
Từ dữ liệu “WHO1”, ta có mức thu nhập quốc dân (GNI) của 195 quốc gia. Với
những quốc gia có GNI lớn hơn 20 nghìn ta xét vào nhóm quốc gia phát triển,
những quốc gia có GNI nằm trong khoảng từ 10 – 20 nghìn được xếp vào nhóm
quốc gia đang phát triển, các nước có GNI nhỏ hơn 10000 được xếp vào nhóm
các quốc gia chưa phát triển, còn lại là các quốc gia khác. Sử dụng R và làm các
câu hỏi sau: 
a. Nhập dữ liệu “WHO1” và R và loại bỏ các dữ liệu trống.
```{r}
setwd("D:\\Datasets")
who <- read.csv("WHO1.csv")
who1 <- who
#dim(who)
who <- na.omit(who)
#dim(who)

```
c. Hãy cho biết tỷ lệ sinh sản của nước “Canada”.
```{r}
#who$r <- who$FertilityRate
who1$FertilityRate[who1$Country == "Canada"]


```
